---
title: "Praktikum Data Science-(A)"
author: "<Kelompok 3>"
output:
  word_document: default
  html_document: default
  pdf_document: default
---

```{r setup, include=FALSE}
knitr::opts_chunk$set(echo = TRUE)
```

```{r }
library(vroom)
library(tidymodels)
library(tidytext)
library(here)

library(dslabs)
library(tidyverse)
library(dplyr)
library(ggplot2)
library(cluster)
library(factoextra)

df_data = read.csv("DFREV2.csv", header=TRUE, sep=",")
```


## Bagian 1 Show Dataset
```{r }
df_data
```

## Bagian 2 Data Preprocessing
```{r }
df_baru=df_data[,3:16]
df_baru

```
## Bagian 3 Proses data menggunakan rata2 setiap kolom

```{r }

df_daerah = df_baru%>%group_by(Asal.Daerah)
##df_daerah

df_AverageUmur=df_daerah%>%group_by(Asal.Daerah)%>%summarise(AvgUmur=mean(Umur))
df_AverageUmur
df_KelasOnline=df_daerah%>%group_by(Asal.Daerah)%>%summarise(AvgKelasOnline=mean(Waktu.yang.dihabiskan.untuk.mengikuti.Kelas.Online))
df_KelasOnline
df_Belajar =df_daerah%>%group_by(Asal.Daerah)%>%summarise(AvgBelajarMandiri=mean(Waktu.yang.dihabiskan.untuk.Belajar.Sendiri))
df_Belajar
df_Olahraga = df_daerah%>%group_by(Asal.Daerah)%>%summarise(AvgOlahraga=mean(Waktu.untuk.Berolahraga))
df_Olahraga
df_tidur = df_daerah%>%group_by(Asal.Daerah)%>%summarise(AvgTidur=mean(Waktu.untuk.tidur))
df_tidur
df_Hobi = df_daerah%>%group_by(Asal.Daerah)%>%summarise(AvgHobi=mean(Waktu.yang.diperlukan.untuk.melakukan.hobi))
df_Hobi
df_Sosmed = df_daerah%>%group_by(Asal.Daerah)%>%summarise(AvgSosmed=mean(Waktu.untuk.membuka.social.media))
df_Sosmed
df_Pemahaman = df_daerah%>%group_by(Asal.Daerah)%>%summarise(AvgPemahaman=mean(Pemahaman.Materi.selama.Kelas.Online))
df_Pemahaman
df_Tugas = df_daerah%>%group_by(Asal.Daerah)%>%summarise(AvgTugas=mean(Jumlah.tugas.yang.diberikan.selama.Kelas.Online))
df_Tugas
df_TekananUjian = df_daerah%>%group_by(Asal.Daerah)%>%summarise(AvgTekanan=mean(Tekanan.selama.mengikuti.Ujian.secara.online))
df_TekananUjian
df_semangat = df_daerah%>%group_by(Asal.Daerah)%>%summarise(AvgSemangat=mean(Semangat.dalam.mengikuti.Kelas.Online))
df_semangat
df_TekananKelas = df_daerah%>%group_by(Asal.Daerah)%>%summarise(AvgTekananKelas=mean(Tekanan.yang.dirasakan.selama.mengikuti.Kelas.Online))
df_TekananKelas
df_Interaksi = df_daerah%>%group_by(Asal.Daerah)%>%summarise(AvgInteraksi=mean(Banyaknya.interaksi.sosial.dengan.teman.atau.keluarga.selama.mengikuti.Kelas.Online))
df_Interaksi
```
## Bagian 4 Menggabungkan tiap tiap Kolom menjadi satu data frame
```{r }
df_new=df_AverageUmur%>%
  add_column(AvgOnline=df_KelasOnline$AvgKelasOnline)%>%
  add_column(AvgBelajar=df_Belajar$AvgBelajarMandiri)%>%
  add_column(AvgOlahraga=df_Olahraga$AvgOlahraga)%>%
  add_column(AvgTidur=df_tidur$AvgTidur)%>%
  add_column(AvgHobi=df_Hobi$AvgHobi)%>%
  add_column(AvgSosMed=df_Sosmed$AvgSosmed)%>%
  add_column(AvgPemahaman=df_Pemahaman$AvgPemahaman)%>%
  add_column(AvgTugas=df_Tugas$AvgTugas)%>%
  add_column(AvgTekananUjian=df_TekananUjian$AvgTekanan)%>%
  add_column(AvgSemangat=df_semangat$AvgSemangat)%>%
  add_column(AvgTekananKelas=df_TekananKelas$AvgTekananKelas)%>%
  add_column(AvgInteraksi=df_Interaksi$AvgInteraksi)
  
df_new
```
## Bagian 5 Plot Data menggunakan ggplot hanya bisa mencangkup 2 variabel

```{r }
ggplot(df_new,aes(x=AvgUmur,y=Asal.Daerah))+geom_point();

```
##Bagian 6 karena ggplot hanya bisa menampilkan 2 variabel maka kita menggunakan Klustering

```{r }
library(dslabs)
library(tidyverse)
library(dplyr)
library(ggplot2)
library(cluster)
library(factoextra)

```

##Bagian 7 show dataset 

```{r }
df_new

```
## Bagian 8 Mencari nilai K
```{r }
tablefix=scale(df_new[,2:14])
##tablefix
fviz_nbclust(tablefix,kmeans,method="wss") ##methode elbow titik siku
fviz_nbclust(tablefix,kmeans) ##methode silhouette
```
## Bagian 9 Memunculkan Plot Klustering
```{r }
final=kmeans(tablefix,5)
print(final)

fviz_cluster(final,data=tablefix)
final_akhir=data.frame(tablefix,final$cluster)
view(final_akhir)
```
## Bagian 10 Memunculkan Nilai average Tiap2 Kluster
```{r }
df_new[,2:14]%>%
  mutate(Cluster=final$cluster)%>%
  group_by(Cluster)%>%
  summarise_all("mean")

```